臺灣臺東地方法院刑事裁定
110年度訴字第144號
公  訴  人  臺灣臺東地方檢察署檢察官
被      告  楊東洋



指定辯護人  王丕衍律師
上列被告因違反毒品危害防制條例等案件，本院裁定如下：
    主  文
楊東洋提出新臺幣捌萬元之保證金後，准予停止羈押，並限制住
居在臺東縣○○市○○路○段○○○號。
    理  由
一、被告楊東洋因違反毒品危害防制條例等案件，經檢察官提起
    公訴，經本院訊問，認被告涉犯毒品危害防制條例第4條第2
    項之販賣第二級毒品罪嫌、同法第10條第2項之施用第二級
    毒品罪嫌、藥事法第83條第1項之轉讓禁藥罪嫌，有被告之
    供述、證人徐惠章、許恒誠、易永元之證述可佐，另有臺東
    縣警察局搜索扣押筆錄及扣押目錄表、通訊監察譯文、臺東
    縣警察局臺東分局110年度毒品犯罪嫌疑人尿液採驗作業管制紀
    錄表（檢體編號：B080號）、慈濟大學濫用藥物檢驗中心110
    年9月2日慈大藥字第1100902005號函暨鑑定書等書證在卷可
    稽，足認其涉犯上揭犯罪嫌疑重大。再衡以被告涉犯之販賣
    第二級毒品罪嫌屬最輕本刑5年以上有期徒刑之重罪，且其
    猶對營利意圖之構成要件事實有所爭執，畏罪潛逃之可能性
    非低，故有相當理由足認被告有逃亡之虞，非予羈押，顯難
    進行審判，爰依刑事訴訟法第101條第1項第3款規定，裁定
    自民國110年10月15日起執行羈押，嗣又分別裁定自111年1
    月15日起延長羈押2月、自同年3月15日起延長羈押2月在案
    。
二、按被告經法官訊問後，雖有刑事訴訟法第101條第1項或第10
    1條之1第1項各款所定情形之一而無羈押必要者，得逕命具
    保、責付或限制住居，同法第101條之2前段定有明文。
三、茲經訊問被告後，認被告延長羈押之原因依然存在，良以重
    罪常伴有逃亡高度可能，基於趨吉避凶、脫免刑責、不甘受
    罰之基本人性，是以依合理判斷，有相當理由足認被告仍有
    逃亡之可能性。惟審酌本案業於111年3月30日言詞辯論終結
    ，綜合考量本案之進行程度、本案犯罪情節及被告之生活狀
    況、國家刑事司法權之有效行使、社會秩序及公共利益、被
    告人身自由之私益及防禦權受限制之程度等一切情狀，認認
    被告於提出新臺幣8萬元之保證金後，輔以限制住居之替代
    措施，應當足以造成被告心理上負擔，具有相當拘束力，確
    保後續本案程序順利進行而無繼續羈押之必要，爰裁定如主
    文所示。又被告停止羈押後，如違背本院所定應遵守之事項
    ，或有其他法定事由，依刑事訴訟法第117條第1項各款規定
    ，得命再執行羈押，併此敘明。
四、依刑事訴訟法第121條第1項、第111條，裁定如主文。
中　　華　　民　　國　　111 　年　　3 　　月　　31　　日
                  刑事第三庭審判長法  官  吳宗航
                                  法  官  朱貴蘭
                                  法  官  李昆儒
以上正本證明與原本無異。
如不服本裁定，應於裁定送達後5日內向本院提出抗告狀（須附
繕本）。
「切勿逕送上級法院」　　　　　　　　　　　　　　　　　
                                  書記官  黃健豪
中　　華　　民　　國　　111 　年　　3 　　月　　31　　日